【裁判字號】    99,抗,11
【裁判日期】    990205
【裁判案由】    本票裁定
【裁判全文】
臺灣士林地方法院民事裁定                99年度抗字第11號
抗  告  人  乙○○
相  對  人  台新國際商業銀行股份有限公司
法定代理人  甲○○
上列當事人間本票裁定事件，抗告人對於中華民國98年12月17日
本院98年度票字第8753號裁定提起抗告，本院裁定如下：
    主  文
抗告駁回。
抗告程序費用新臺幣壹仟元由抗告人負擔。
    理  由
一、按執票人向本票發票人行使追索權時，得聲請法院裁定後強
    制執行，票據法第123 條定有明文。又本票執票人依上開法
    條之規定，聲請法院裁定許可對發票人強制執行，係屬非訟
    事件程序，法院僅就形式上審查得否准許強制執行，此項裁
    定並無確定實體上法律關係存否之效力，如發票人就票據債
    務之存否有爭執時，應由發票人提起確認之訴，以資解決，
    最高法院56年台抗字第714 號、57年台抗字第76號著有判例
    。
二、本件相對人主張：相對人執有抗告人為發票人，如原裁定所
    示之本票一紙，並免除作成拒絕證書，詎屆期提示，尚有票
    款本金新臺幣（下同）10萬6,694 元未獲付款，依票據法第
    123 條之規定聲請裁定許可強制執行等情，已據提出本票一
    紙為證，原裁定予以准許，即無不合。
三、至抗告意旨雖以：抗告人簽發上開本票，係因積欠相對人信
    用卡款，並非惡意違約。抗告人共積欠10餘家銀行信用卡款
    及民間借款，每月薪資除生活必須外，均用於清償債務，仍
    有數家銀行款項不能按期支付。但對於相對人銀行之每月應
    付金額不敢稍忘，自民國98年8 月達成協商後，每有餘錢即
    馬上繳納，但因經濟困難，無法於相對人規定期限內繳納，
    但仍在每月繳納約定金額，已繳納98年8 月至12月之款項。
    今相對人以抗告人未能按月繳納約定金額，將其所簽之本票
    聲請強制執行，抗告人深感不服，抗告人目前仍致力於工作
    ，希望早日決債務問題，相對人對抗告人為強制執行，抗告
    人仍無法一次清償全部債務，且造成抗告人對於其餘10家銀
    行無法付清每月應付款項，針對相對人之民事訴訟亦將接踵
    而來，希望相對人仍通融，持續以協商之分期清償方式，繼
    續繳款等語。
四、惟查，抗告人自承98年9 月有遲繳之事實，故依據雙方所簽
    定之協議書第2 條約定聲請人即喪失分期償還利益，相對人
    因而依據授權填載本票請求償還票款，於法並無不合。至於
    抗告人主張其在同年10月之後已有還款乙節，即使屬實，亦
    係實體上之爭執，應由抗告人另行提起訴訟，以資解決，本
    件為非訟程序，不得加以審究，仍應為許可強制執行之裁定
    。另相對人對於聲請人強制執行是否造成相對人無法清償其
    他債權債務及相對人是否同意繼續依據原協商條件，給予抗
    告人分期清償之利益，係兩造就清償債務條件另行協商，亦
    不能成為妨礙相對人請求為本票裁定之理由。從而，抗告人
    指摘原裁定不當，聲明廢棄，為無理由，應予駁回，爰裁定
    如主文第1 項。本件抗告裁判費1,000 元，應由抗告人負擔
    ，併確定如主文第2 項。
中    華    民    國    99    年    2     月    5     日
                  民事第一庭  審判長法  官  俞慧君
                                    法  官  王本源
                                    法  官  黃珮禎
以上正本證明與原本無異。
本件裁定不得再抗告。
中    華    民    國    99    年    2     月    9     日
                                    書記官  蔡東晏

司法院資訊處製作；財團法人民間司法改革基金會備份。
